【裁判字號】    91,交易,586
【裁判日期】    920109
【裁判案由】    過失傷害
【裁判全文】
臺灣高雄地方法院刑事判決                        九十一年度交易字第五八六號
    公  訴  人  臺灣高雄地方法院檢察署檢察官
    被      告  甲○○  男  三.
右列被告因過失傷害案件，經檢察官提起公訴（九十一年度偵字第一三三八五號），
本院判決如左：
    主  文
甲○○因過失傷害人，處有期徒刑參月，如易科罰金，以參佰元折算壹日。
    事  實
一、甲○○考領有自用小客車駕駛執照，於民國九十一年三月十八日晚上十時三十分
    許，駕駛車號Ｅ三─八四五０號自用小客車，沿高雄市左營區○○○路由西往東
    方向行駛，途經該路公車南站前方時，理應注意準備停車時，應注意右後方來車
    ，隨時採取必要之安全措施，以避免危險，且依當時雖係陰天，然有夜間照明設
    備，路面乾燥無缺陷，亦無障礙物，並無不能注意之情事，竟疏未注意右後方來
    車，即貿然向右行駛欲臨時停車，適有乙○○（起訴書誤載為許國政）騎乘車牌
    號碼ＺＩＦ─二五一號輕型機車，沿左營大路由西往東方向直行，甲○○駕駛之
    小客車右側照後鏡擦撞及許國政騎乘之機車左側手把，造成乙○○人車倒地，並
    受有右膝臏骨骨折之傷害。甲○○於肇事後即行動電話報警處理，並於警方至現
    場時坦承肇事，自願接受偵訊。
二、案經乙○○訴由國防部高等軍事法院高雄分院檢察署函送臺灣高雄地方法院檢察
    署檢察官偵查起訴。
    理  由
一、右開時、地因疏未注意右後方來車，即貿然靠右行駛而肇事致告訴人乙○○受傷
    之事實，固據被告甲○○於本院審理時供承不諱，核與告訴人指訴之情節相符，
    復有道路交通事故調查表一份，談話紀錄表二份、診斷證明書一紙及現場車禍照
    片四張附卷可稽，惟被告另辯稱：伊認為本件車禍不僅係伊過失所致，告訴人亦
    須負過失責任云云。按駕駛車輛準備停車時，應注意右後方來車，並隨時採取必
    要之安全措施，以避免危險，被告駕車自應注意及此，且依當時路狀又無不能注
    意之情形，竟疏未注意為之，致撞及告訴人騎乘之機車，則被告之行為顯有過失
    ，至告訴人騎乘之機車，既係遵行行車方向行駛，復無其他違規情事，應無肇事
    原因。且本件經高雄市政府建設局車輛行車事故鑑定委員會、高雄市車輛行車事
    故覆議鑑定委員會鑑定之結果，亦採相同之見解，有高市鑑字第九一０五一一九
    號鑑定意見書、九一高市覆字第七九六號函各一份附卷可稽。是被告上開所辯，
    無非避就之詞。又告訴人因被告前開過失駕駛行為，受有右揭傷害，已如前述，
    從而告訴人所受傷害與被告之過失行為間，自具有相當因果關係。綜上所述，本
    案事證明確，被告之犯行堪以認定。
二、核被告甲○○所為，係犯刑法第二百八十四條第一項前段之過失傷害罪。被告於
    肇事後即報警處理，坦承係其肇事，並接受偵訊，業據被告供承在卷，核與告訴
    人陳述情節相符，並有道路交通事故調查報告表一份在卷可稽，為對未發覺之犯
    罪自首而接受裁判，應依法減輕其刑。審酌被告肇事後並未逃逸，惡性尚非重大
    ，於犯罪後復坦承犯行，惟尚未與告訴人和解，致告訴人所受傷害非輕等一切情
    狀，量處如主文所示之刑，併諭知易科罰金之折算標準。
據上論斷，應依刑事訴訟法第二百九十九條第一項前段，刑法第二百八十四條第一項
前段，第六十二條前段、第四十一條第一項前段，罰金罰鍰提高標準條例第一條前段
、第二條，判決如主文。
本案經檢察官朱婉綺到庭執行職務。
中     華     民     國    九十二      年      一       月      九  日
                                  臺灣高雄地方法院刑事第六庭
                                      審判長 法  官     李政庭
                                             法  官     李怡諄
                                             法  官     邱泰錄
右正本證明與原本無異。
如不服本判決，應於判決送達後十日內，向本院提出上訴狀。
                                             書記官     林慧君
中    華    民    國      九十二      年      一      月        九      日
附錄本件論罪條文：
所犯法條：
刑法第二百八十四條第一項：因過失傷害人者，處六月以下有期徒刑、拘役或五百元
以下罰金，致重傷者，處一年以下有期徒刑、拘役或五百元以下罰金。
第二項：從事業務之人，因業務上之過失傷害人者，處一年以下有期徒刑、拘役或一
千元以下罰金。致重傷者，處三年以下有期徒刑、拘役或二千元以下罰金。


司法院資訊處製作；財團法人民間司法改革基金會備份。
